【裁判字號】    97,易,109
【裁判日期】    970509
【裁判案由】    毀棄損壞
【裁判全文】
臺灣臺中地方法院刑事判決               97年度易字第109號
公  訴  人  台灣台中地方法院檢察署檢察官
被      告  甲○○
            乙○○
上列被告因毀棄損壞案件，經檢察官提起公訴（96年度偵字第96
52號），本院判決如下：
    主    文
甲○○共同損壞他人之太空包，足以生損害於他人，處拘役貳拾
日，如易科罰金，以新台幣壹仟元折算壹日，減為拘役拾日，如
易科罰金，以新台幣壹仟元折算壹日；又共同損壞他人之楓樹、
桃樹，足以生損害於他人，處拘役貳拾日，如易科罰金，以新台
幣壹仟元折算壹日，減為拘役拾日，如易科罰金，以新台幣壹仟
元折算壹日；應執行拘役拾伍日，如易科罰金，以新台幣壹仟元
折算壹日。
乙○○共同損壞他人之太空包，足以生損害於他人，處拘役貳拾
日，如易科罰金，以新台幣壹仟元折算壹日，減為拘役拾日，如
易科罰金，以新台幣壹仟元折算壹日；又共同損壞他人之楓樹、
桃樹，足以生損害於他人，處拘役貳拾日，如易科罰金，以新台
幣壹仟元折算壹日，減為拘役拾日，如易科罰金，以新台幣壹仟
元折算壹日；應執行拘役拾伍日，如易科罰金，以新台幣壹仟元
折算壹日。
    犯罪事實
一、甲○○、乙○○夫妻所耕作由財政部國有財產局放租之坐落
    台中縣東勢鎮○○段石角小段3037號土地，部分界線因與丁○○所有坐落同小段3014號土地毗鄰，雙方相處不睦。甲○○、乙○○竟分別基於毀損之犯意聯絡，先於民國95年11月
    18日，共同將丁○○所有放置上開3014號土地上充作有機肥
    料使用之太空包一批，丟入有水之水溝內，其後雖將之拾起
    ，仍造成太空包外包裝破損內容物部分流失之損壞；又於96
    年3月23日，共同揮砍丁○○所有種植在上開3014號土地上
    之楓樹三顆、桃樹三顆，而予以損壞，均足以生損害於丁○○。
二、案經吳永昌訴由台中縣警察局東勢分局報請台灣台中地方法
    院檢察署檢察官偵查起訴。
    理    由
一、按被告以外之人於偵查中向檢察官所為之陳述，除顯有不可
    信之情況者外，得為證據，刑事訴訟法第159條第2項定有明
    文。查證人即台中縣警察局東勢分局中坑派出所警員黃騰淦
    於偵查中之供述，業經依法令其具結，本院觀察該供述證據
    作成之原因、過程及其功能，並無顯不可信之情況，且被告
    甲○○、乙○○在本院審理時就該該供述證據之證據能力方
    面迄未為任何指摘，本院因認該供述證據具有證據能力，先
    予敘明。
二、訊據被告甲○○、乙○○固坦承於上揭時間，將告訴人丁○○所有太空包丟入水溝，並揮砍告訴人丁○○所種植之樹木
    等情，惟均否認有毀損犯行，辯稱告訴人丁○○放置太空包
    及種植樹木的土地是由伊等管理云云。然查上揭犯罪事實，
    業據告訴人即證人丁○○在本院審理時指訴綦詳，並有土地
    登記第一類謄本、地謄圖謄本、現場照片附卷可稽，其中被
    告甲○○、乙○○損壞告訴人吳永昌所有太空包部分，復經
    證人即台中縣警察局東勢分局中坑派出所警員黃騰淦於偵查
    中具結證述95年11月18日，告訴人丁○○打電話到警察局，
    說他在石角小段3014號土地遭人毀損，伊到場時，被告甲○○、乙○○及告訴人丁○○夫妻均在場，伊看到甲○○、乙○○故意將太空包丟在水溝內，當時水溝內有水，甲○○、
    乙○○丟蠻多包太空包在水溝內等語屬實。次查告訴人丁○○放置太空包及種植楓樹三顆、桃樹三顆之位置（太空包放
    置位置在六顆樹木之間），均在其所有上開3014號土地範圍
    內，業經本院於97年3月24日會同台中縣東勢地政事務所至
    現場勘驗測量無訛（被告甲○○、乙○○及告訴人丁○○亦
    皆到場），製有刑事勘驗筆錄，及台中縣東勢鎮地政事務所
    97年3月28日中東地測字第0970002929號函附土地複丈成果
    圖在卷足憑。參以現場照片顯示告訴人丁○○所種植，而遭
    被告甲○○、乙○○揮砍之樹木樹徑不小，應已種植多年，
    及財政部國有財產局曾於96年3月14日申請上開3037號土地
    之鑑界（見偵卷10至11頁間所附台中縣東勢地政事務所定期
    通知書影本）等情，益徵被告甲○○、乙○○應知告訴人丁○○放置太空包及種植楓樹三顆、桃樹三顆之位置（太空包
    放置位置在六顆樹木之間），均在告訴人丁○○所有上開30
    14號土地範圍內，其等既知太空包及樹木均為告訴人丁○○
    所有，且在告訴人丁○○所有土地上，仍將太空包丟入有水
    之水溝內，並揮砍樹木，造成太空包及樹木損壞，自難謂無
    毀損之犯意。本件事證明確，被告甲○○、乙○○所辯無非
    飾卸之詞，不足採信，其等犯行均堪認定。
三、核被告甲○○、乙○○所為，先後二次毀損犯行，均係犯刑
    法第354條之毀損罪，二人間有犯意聯絡及行為分擔，皆為
    共同正犯。又被告等先後二次毀損犯行，犯意各別，行為互
    殊，應予分論併科。爰審酌被告等均無任何前科紀錄（見卷
    附台灣高等法院被告前案紀錄表），且年歲已大，雙方使用
    之土地部分界線毗鄰，相處不睦，告訴人丁○○供承被告等
    丟入水溝內之太空包係充作有機肥料使用，事後均經被告等
    拾起，另遭被告等揮砍之樹木價值亦非高，被告等雖坦承將
    太空包丟入水溝內，並揮砍樹木，但迄未賠償告訴人丁○○
    損害等一切情狀，各處以如主文所示之刑。又被告等先後二
    次毀損犯行之犯罪時間，均在96年4月24日以前，所犯悉合
    於中華民國九十六年罪犯減刑條例第2條第1項第3款之規定
    ，應各減其宣告刑二分之一為如主文所示，並依同條例第9
    條、第10條第1項及刑法第41條第1項前段、第51條第6款之
    規定，定其應執行之刑及諭知易科罰金之折算標準。
據上論斷，應依刑事訴訟法第299條第1項前段，刑法第28條、第
354條、第41條第1項前段、第51條第6款，刑法施行法第1條之1
第1項、第2項前段，中華民國九十六年罪犯減刑條例第2條第1項
第3款、第7條、第9條、第10條第1項，判決如主文。
本案經檢察官丙○○到庭執行職務。
中    華    民    國    97    年     5     月    9    日
                  刑事第五庭    法  官  鍾堯航
上正本證明與原本無異。
如不服本判決，應於收受送達後10日內向本院提出上訴書狀（應
敘述具體理由並附繕本）。
上訴書狀如未敘述理由，應於上訴期間屆滿後20日內補提理由書
於本院。
                                書記官  吳淑願
中    華    民    國    97    年     5     月    9    日
附錄本案論罪科刑法條全文
刑法第354條：
毀棄、損壞前二條以外之他人之物或致令不堪用，足以生損害於
公眾或他人者，處二年以下有期徒刑、拘役或五百元以下罰金。


司法院資訊處製作；財團法人民間司法改革基金會備份。
